---
title: "Borsdata API"
author: "Jakob Johannesson"
date: "`r Sys.Date()`"
output: rmarkdown::html_vignette
vignette: >
  %\VignetteIndexEntry{Borsdata API}
  %\VignetteEngine{knitr::rmarkdown}
  \usepackage[utf8]{inputenc}
---

R-paketet `borsdata` är ett verktyg för att ansluta till Börsdatas API.

### Installation av paketet

Det lättaste sättet att installera R paketet är genom följande kod:

```{r, message=FALSE, eval=FALSE}
devtools::install_github('jakobjohannesson/borsdata', build_vignettes = TRUE)
```

### Kom igång med Börsdata API

All dokumentation om paketet och funktionalitet finns att tillgå genom följande kod:

```{r, message=FALSE, eval=FALSE}
help(package = "borsdata")
```



### Användning

För att använda dig av `borsdata`, så måste du ladda in paketet till din lokala miljö:

```{r, message=FALSE}
library(borsdata)
```

Ange din nyckel som du kan hitta på [Min sida](https://borsdata.se/mypage/api), givet att du är inloggad på Börsdata och har Börsdata pro.

```{r, message=TRUE}
key<- "<API key>" # Ange din API nyckel 
```

Exempel på funktioner som du nu kan kalla på är:

```{r eval=FALSE}
# Instruments innehåller alla aktier
instruments <- fetch_instruments(key = key)
str(instruments)
head(instruments)
```

Från instruments kan insID värden utläsas vilket används sedan för att hämta data som är kopplat till det bolaget. Exempelvis har Systemair insID=221, använder nu information för att hämta årsdata om Systemair.

```{r eval=FALSE}
# Ange ditt id i funktionen, exempelvis 221 för Systemair
systemair<-fetch_year(id=221,key=key)
head(systemair)
```

För att hämta kvartalsdata och rullade 12 månadersdata, använd då följande:


```{r eval=FALSE}
# Rullande 12 månader
r12<-fetch_r12(id=221,key=key)
str(systemair)

# Kvartalsdata
kvartal<-fetch_quarter(id=221,key=key)
str(systemair)

```

Från datamaterialet kan du göra din egen analys som du själv önskar. Andra funktioner som finns i paketet är ```fetch_stockprice```. Denna funktion kan användas för att hämta aktiekurser, vilket i sin tur kan användas för att skapa exempelvis korrelationsmatriser mellan bolag.

Hämtar aktiekurser för Systemair, JM och Balder. Använder ```Sys.sleep(3)``` för att undvika att pinga börsdatas servrar för ofta.

```{r eval=FALSE}
systemair_kurs <- fetch_stockprice(id = 221, key = key)
Sys.sleep(3)
jm_kurs <- fetch_stockprice(id = 116, key = key)
Sys.sleep(3)
balder_kurs <- fetch_stockprice(id = 83, key = key)
Sys.sleep(3)
# Slår samman aktiekurserna till en och samma data.frame
frame <-data.frame(JM=jm_kurs$c, Systemair=systemair_kurs$c, Balder=balder_kurs$c)
```

Skapar en korrelationsmatis.

```{r eval=FALSE}
# install.packages("GGally)
library(GGally)


ggpairs(frame)

# tar fram yttligare en korrelationsmatris
ggpairs(
  data = frame,
  axisLabels = "internal",
  title = "Korrelationsmatris mellan bolag") +
  theme_bw() +
  theme(plot.title = element_text(hjust = 0.5))
```


Andra funktioner som finns att tillgå är:

```{r eval=FALSE}

# Kalla på branches
branches<-fetch_branches(key=key)
head(branches)

# Kalla på countries
countries<-fetch_countries(key=key)
head(countries)


# Kalla på markets
markets<-fetch_markets(key=key)
head(markets)

# Kalla på updated_instruments
updated_instruments<-fetch_updated_instruments(key=key)
head(updated_instruments)

# Kalla på sectors
sectors<-fetch_sectors(key=key)
head(sectors)

# Kalla på stockprice_last
stockprice_last<-fetch_stockprice_last(key=key)
head(stockprice_last)

# Kalla på stocksplits
stocksplits<-fetch_stocksplits(key=key)
head(stocksplits)

```
