---
title: "Börsdata API"
author: "Jakob Johannesson"
date: "`r Sys.Date()`"
output: rmarkdown::html_vignette
vignette: >
  %\VignetteIndexEntry{Borsdata API}
  %\VignetteEngine{knitr::rmarkdown}
  \usepackage[utf8]{inputenc}
---

R-paketet `borsdata` är ett verktyg för att ansluta till Börsdatas API.

### Installation av paketet

Det lättaste sättet att installera R paketet är genom följande kod:

```{r, message=FALSE, eval=FALSE}
remotes::install_github('jakobjohannesson/borsdata', build_vignettes = TRUE)
```

### Kom igång med Börsdata API

All dokumentation om paketet och funktionalitet finns att tillgå genom följande kod:

```{r, message=FALSE, eval=FALSE}
help(package = "borsdata")
```


Behöver du hjälp finns mer dokumentation och kontaktinformation  [här](https://github.com/jakobjohannesson/borsdata).

### Användning

För att använda dig av borsdata, så måste du ladda in paketet till din lokala miljön:

```{r, message=FALSE}
library(borsdata)
```

Ange sedan din nyckel som du kan hitta på [Min sida](https://borsdata.se/mypage/api), givet att du är inloggade på börsdata och har Börsdata pro.

```{r, message=TRUE}
key<- "API" # Ange din API nyckel
```

När du har angivit din nyckel kan du använda dig av Börsdatas API. Exempel på funktioner som du nu kan kalla på är:

```{r eval=FALSE}

# Instruments innehåller alla aktier
instruments <- fetch_instruments(key = key)
str(instruments)
```

Om du får en error ovan beror det troligen på att din API nyckel inte stämmer. Från instruments kan ID värden utläsas vilket används sedan för att hämta data som är kopplat till det bolaget. Exempelvis har Systemair insID=221, använder nu information för att hämta årsdata om Systemair.

```{r eval=FALSE}
# Ange ditt id i funktionen, exempelvis 221 för Systemair
systemair<-fetch_year(id=221,key=key)
str(systemair)

```

För att hämta kvartalsdata och rullade 12 månadersdata, använd då följande:


```{r eval=FALSE}
# Rullande 12 månader
r12<-fetch_r12(id=221,key=key)
str(systemair)

# Kvartalsdata
kvartal<-fetch_quarter(id=221,key=key)
str(systemair)

```

Från datamaterialet kan du göra din egen analys som du själv önskar. Andra funktioner som finns i paketet är ```fetch_stockprice```. Denna funktion kan användas för att hämta aktiekurser, vilket i sin tur kan användas för att skapa exempelvis korrelationsmatriser mellan bolag.

Hämtar aktiekurser för Systemair, JM och Balder. Använder ```Sys.sleep(3)``` för att undvika att pinga börsdatas servrar för ofta.

```{r eval=FALSE}
systemair_kurs <- fetch_stockprice(id = 221, key = key)
Sys.sleep(3)
jm_kurs <- fetch_stockprice(id = 116, key = key)
Sys.sleep(3)
balder_kurs <- fetch_stockprice(id = 83, key = key)
Sys.sleep(3)
# Slår samman aktiekurserna till en och samma data.frame
frame <-data.frame(JM=jm_kurs$c, Systemair=systemair_kurs$c, Balder=balder_kurs$c)
```



Skapar en korrelationsmatis.

```{r eval=FALSE}
library(GGally)


ggpairs(frame)

ggcorr(frame,
      method = c("pairwise", "pearson"),
      label = TRUE,
      digits = 2)


# tar fram yttligare en korrelationsmatris
ggpairs(
  data = frame,
  mapping = 1:3,
  axisLabels = "internal",
  upper = list(continuous = "cor"),
  title = "Korrelationsmatris mellan bolag"
) +
  theme_bw() +
  theme(plot.title = element_text(hjust = 0.5))

```


Andra funktioner som finns att tillgå är:

```{r eval=FALSE}
# Kalla på branches
branches<-fetch_branches(key=key)
str(branches)

# Kalla på countries
countries<-fetch_countries(key=key)
str(countries)


# Kalla på markets
markets<-fetch_markets(key=key)
str(markets)

# Kalla på updated_instruments
updated_instruments<-fetch_updated_instruments(key=key)
str(updated_instruments)

# Kalla på sectors
sectors<-fetch_sectors(key=key)
str(sectors)

```
